臺灣桃園地方法院交通事件裁定　　　　 96年度交聲字第527號
原處分機關　交通部公路總局新竹區監理所桃園監理站
異　議　人
即受處分人　乙○○
上列受處分人因違反道路交通管理處罰條例案件，對於交通部公
路總局新竹區監理所桃園監理站中華民國96年8 月15日所為之處
分（原處分案號：桃監裁罰字第裁52－DB0000000 號）聲明異議
，本院裁定如下：
    主  文
原處分撤銷。
乙○○汽車駕駛人，行經有燈光號誌管制之交岔路口闖紅燈，處
罰鍰新臺幣貳仟柒佰元，並記違規點數點；又不服從交通勤務
警察之執行交通指揮、稽查，處罰鍰新臺幣玖佰元，並記違規點
數壹點。
    理  由
一、原處分意旨略以：異議人即受處分人乙○○於民國96年7 月
    2 日7 時15分許，駕駛V9—3429號自用小客車，行經大溪鎮
    ○○路○段與埔頂路路口，因行經有燈光號誌管制之交岔路
    口紅燈左轉及不服從交通勤務警察之執行交通指揮、稽查，
    為桃園縣政府警察局大溪分局中新派出所員警逕行舉發，爰
    依道路交通管理處罰條例第53條第1 項之規定，處罰鍰新臺
    幣（下同）2,700 元（就闖紅燈部分），及依同條例第60條
    第2 項第1 款之規定，處罰鍰900 元（就不服從交通勤務警
    察之執行交通指揮、稽查部分）。
二、異議意旨略以：其於96年7 月2 日7 時15分駕駛車號V9─94
    29（異議書誤載為V8─9429）國瑞廠牌車，行駛於大溪鎮○
    ○路○段時，其係於燈光號誌由綠燈閃爍即將轉為黃燈之際
    ，駕車行經該交岔路口，並非闖紅燈，是警察局交通事件裁
    決所為之處分，顯有錯誤，為此聲明異議云云。
三、按汽車駕駛人，行經有燈光號誌管制之交岔路口闖紅燈者，
    處1,800 元以上5,400 元以下罰鍰，並記違規點數3 點；又
    汽車駕駛人，駕駛汽車不服從交通勤務警察之執行交通指揮
    、稽查，而道路交通管理處罰條例第2 章無處罰之規定者，
    處900 元以上1,800 元以下罰鍰，並記違規點數1 點，道路
    交通管理處罰條例第53條第1 項、第60條第2 項第1 款及第
    63條第1 項第1 款、第3 款分別定有明文。
四、經查：
  (一)本件違規事實係異議人於96年7 月2 日7 時15分許，埔頂路
    之交通號誌為綠燈，員林路為紅燈，駕駛上開自小客車自員
    林路左轉埔頂路，為桃園縣政府警察局大溪分局中新派出所
    警員逕行舉發「闖紅燈」、「不服從交通勤務警察之執行交
    通指揮、稽查」，而填製桃園縣政府警察局桃警局交字第DB
    0000000 號舉發違反道路交通管理事件通知單，惟異議人於
    應到案日期（96年8 月4 日）前到案陳述不服舉發，裁決機
    關認無理由，而於96年8 月15日，分別以駕車行經有燈光號
    誌管制之交岔路口闖紅燈及不服從交通勤務警察之執行交通
    指揮、稽查為由，分別裁決處罰鍰2,700 元及罰鍰900 元，
    有前揭違規通知單、裁決書各1 份附卷可稽。
  (二)上揭違規事實，就闖紅燈部分，業據證人即舉發本件違規之
    警員甲○○於本院審理時具結證稱：當天伊於埔頂路上取締
    交通違規，是時埔頂路之燈光號誌已經轉為綠燈，車量並均
    已前進，而異議人於燈號轉換1 至2 秒後仍駕駛上揭自小客
    車自員林路左轉至埔頂路，且並未發現異議人所駕駛之車輛
    有在員林路上等待直行車通過路口後始左轉之跡象，故其認
    異議人紅燈左轉事實明確，而將異議人攔下來，並請出示駕
    照、行照，然異議人竟當場拒絕提供，伊無法當場開立罰單
    ，只好逕行舉發等語綦詳。而證人甲○○為取締交通違規之
    公務員，其為達維護交通秩序、安全之行政目的而依法執行
    公權力，與異議人素不相識，衡情當已無甘冒須負擔刑事責
    任之風險，故意誣指異議人違規之必要，且按考量交通違規
    行為又多屬迅速、稍縱即逝及不可回復等特性，舉發機關或
    原處分機關若能提出更多之法定證據方法，例如人證、書證
    、物證等證據資料以供司法審查之交通法庭加以判斷該交通
    違規行為之存否，自屬允當，惟若因前揭交通違規行為特性
    而無法提供更多相關之書證、物證時，則舉發員警於司法審
    查之訴訟程序上立於證人之地位而證述其當時親身目擊及見
    聞之交通違規行為經過，亦屬於法定證據方法之一之人證證
    述，於法亦不有違，至於舉發員警立於證人之地位所為之證
    述是否可採，此乃交通法庭依經驗及論理法則判斷其證明力
    為何而得否採擇之心證層次，斷不可以舉發員警作為證人之
    所述，因不可能反於其先前所為舉發而認均不可採，而全盤
    否定其立於證人地位所為之陳述。故於本件中，舉發員警甲
    ○○於本院審理中既已居於證人之地位具結陳述其所親身目
    擊及見聞異議人駕駛自小客車行經有燈光號誌管制之交岔路
    口闖紅燈之違規事實，本院認自足以擔保其證詞之憑信性，
    故認證人甲○○之前揭證述，確屬可採。況若果如異議人所
    辯係在轉換為黃燈之際即已左轉進入埔頂路，則衡情是時埔
    頂路上之燈號應尚未及變換為綠燈，準此，異議人辯稱其係
    於燈光號誌由綠燈閃爍即將轉為黃燈之際，駕車行經該交岔
    路口，並非闖紅燈云云，自不可採。
  (三)又異議人既經警攔停，並告知違規事實，要求出示駕照、行
    照接受稽查，縱其對員警告知之違規內容有爭議，仍非不得
    依法尋求救濟途徑，惟其竟拒絕出示證件接受稽查，其有駕
    駛汽車不服從交通勤務警察稽查之違規行為，亦屬灼然。
五、綜上所述，異議人確有上開違規行為，其異議雖無理由，然
    原處分機關於裁決處分書中漏未依前開規定分別予以記違規
    記點3 點及1 點，即有違誤，自應由本院將原處分撤銷，並
    另為裁定如主文第2 項所示。
據上論斷，應依道路交通管理處罰條例第87條第2 項、道路交通
案件處理辦法第20條前段，裁定如主文。
中　　華　　民　  國　　96　　年　　12　  月　　31  　日
　　　　　　   　         交通法庭    法  官  蘇昌澤
以上正本證明與原本無異。
如不服本裁定，應於裁定送達後5 日內向本院提出抗告狀。
        　　　　　　　　　　　　　　　書記官　蔡紫凌
中　　華　　民　　國　　97　　年　　1 　　月　　3 　　日
